臺灣雲林地方法院刑事裁定
111年度聲字第746號
聲明異議人
即  受刑人  李冠葦




上列聲明異議人即受刑人因公共危險案件，對於本院民國111年2
月22日111年度六交簡字第27號判決聲明異議，本院裁定如下：
    主  文
聲明異議駁回。
    理  由
一、聲明異議意旨略以：伊對於本院111年度六交簡字第27號判
    決有異議，蓋本案屬於一罪兩罰之情形，故欲詢問係依據何
    條文為之。又本案中，伊無肇事亦無被害人等語。　　
二、按受刑人或其法定代理人或配偶以檢察官執行之指揮為不當
    者，得向諭知該裁判之法院聲明異議；法院應就疑義或異議
    之聲明裁定之，刑事訴訟法第484 條及第486 條分別定有明
    文，是聲明異議之對象，應係檢察官之執行指揮行為，而非
    檢察官據以指揮執行之裁判，故所稱「檢察官執行之指揮不
    當」，係指檢察官有積極執行指揮之違法及其執行方法有不
    當等情形而言；檢察官如依確定判決、裁定指揮執行，即無
    執行之指揮違法或其執行方法不當之可言，至於原確定判決
    、裁定，是否有認定事實錯誤或違背法令之不當，應循再審
    或非常上訴程序以資救濟，尚無對之聲明異議之餘地(最高
    法院108 年度台抗字第79號裁定意旨可資參照)。是倘聲明
    異議人實質上係指摘原確定判決、裁定之適用法規有所違誤
    ，而非針對檢察官執行之指揮認有不當，其所為聲明異議自
    顯無理由，法院應以裁定駁回其聲明異議。
三、經查聲明異議人即受刑人李冠葦前於民國111年1月23日18時
    許，在雲林縣斗南鎮某藥局外飲用保力達藥酒後，明知已不
    能安全駕駛動力交通工具，旋即騎乘車牌號碼000-0000號普
    通重型機車自上開處所出發，行駛於道路上，於同日19時25
    分許在雲林縣○○鎮○○○路0000號前，為警攔查，並於同日19
    時47分許，測得其吐氣所含酒精濃度為每公升0.28毫克等節
    ，經臺灣雲林地方檢察署檢察官以111年度速偵字第81號聲
    請簡易判決處刑，而經本院於111年2月22日以111年度六交
    簡字第27號判決有期徒刑4月，併科罰金新臺幣1萬元，於11
    1年4月6日確定，並經臺灣雲林地方檢察署檢察官以111年度
    執字第972號執行指揮書執行等情，有前開案號之刑事簡易
    判決書、臺灣高等法院被告前案紀錄表各1 份在卷可稽。本
    件聲明異議人雖執前詞聲明異議，然觀其理由，並未具體指
    摘檢察官於該案即111年度六交簡字第27號刑事判決之指揮
    執行有何積極執行指揮違法或其執行方法有何不當等情形，
    而係就前開111年度六交簡字第27號刑事判決所認定之事實
    、適用之法律循聲明異議程序再行爭執，顯見並非對檢察官
    就前開111年度六交簡字第27號刑事案件之指揮或執行方法
    有何指摘而聲明異議，揆諸前揭說明，此非刑事訴訟法第48
    4 條所定得聲明異議之客體，法院自無從予以審究。據此，
    聲明異議人指摘本案確定判決認事用法有誤，並非對檢察官
    指揮執行之不當而聲明異議，其聲明異議為無理由，應予駁
    回。　
四、依刑事訴訟法第486 條，裁定如主文。　　
中　　華　　民　　國　　111 　年　　9 　　月　　23　　日
                  刑事第三庭   法  官  蕭孝如

以上正本證明與原本無異。
如不服本裁定，應於裁定送達後5 日內向本院提出抗告狀（須附
繕本）。
                               書記官  鄭庭羽
中　　華　　民　　國　　111 　年　　9 　　月　　23　　日